【裁判字號】    90,交聲,2
【裁判日期】    900629
【裁判案由】    違反道路交通管理處罰條例聲明異議
【裁判全文】
臺灣苗栗地方法院交通事件裁定                          九十年度交聲字第二號
    移送機關  交通部公路局新竹區監理所苗栗監理站
    異議人即
    受處分人  甲○○
右列受處分人因違反道路交通管理處罰條例案件，對於交通部公路局新竹區監理所苗
栗監理站中華民國八十九年十二月十一日所為之處分 (原處分案號：苗稽駕字第五四
–Ｚ00000000號)聲明異議，本院裁定如左：
    主  文
異議駁回。
    理  由
一、按汽車行駛高速公路，不得在路肩行駛，高速公路交通管制規則第九條第一項第
    二款前段定有明文，再汽車行駛於高速公路，而不遵管制之規定者，處汽車駕駛
    人新台幣（下同）三千元以上六千元以下罰鍰，道路交通管理處罰條例第三十三
    條第一項定有明文，又汽車駕駛人駕駛汽車違反道路交通管理處罰條例第三十三
    條規定者，除應依該條處罰鍰外，並予記違規點數一點，道路交通管理處罰條例
    第六十三條第一項第一款亦定有明文。
二、本件受處分人即異議人甲○○於民國八十九年九月二十三日（異議人誤載為二十
    四日）十四時二分許，駕駛車號Ｑ八–０七三０號自用小客車，沿國道一號公路
    行駛，途經北向九十二公里處（接近竹北交流道處），該處禁止行駛路肩，竟仍
    行駛路肩，而為內政部警政署國道公路警察局第二警察隊楊梅分隊警員丙○○、
    乙○○當場攔停，並以受處分人有違反上開高速公路交通管制規則第九條第一項
    第二款及道路交通管理處罰條例第三十三條第一項規定之行為掣單舉發。嗣受處
    分人未於到案日期前向到站接受裁罰，認異議人有違反道路交通管理處罰條例第
    三十三條第一項規定之行為，於八十九年十二月十一日逕行裁決罰鍰新台幣六千
    元，並依同條例第六十三條第一項第一款規定記違規點數一點。
三、訊據異議人甲○○，固不否認於上開時、地行駛路肩，辯稱：係遭速度較慢之紅
    色喜美自用小客車突行轉換車道，為避免發生事故而行駛路肩，當時並無強行變
    換車道，遭攔檢後並請求警員對該紅色車輛加以攔檢，警方卻置之不理云云。然
    查，證人丙○○到庭證述：異議人超車行駛路肩一百公尺後再開回車道，開完罰
    單後即下交流道。而乙○○亦陳證：異議人（遭攔檢後）稱欲下交流道，（當時
    ）僅見其行駛路肩，車速約八、九十公里，約三、四百公尺後攔下。（見本院九
    十年一月三十日訊問筆錄）是異議人有行駛路肩一事洵堪認定。被告雖稱遭其他
    車輛突行超車所致，然依高速公路交通管制規則，路肩除依同規則第十二條、第
    十四條、第十五條與第二十四條規定可暫停外，並不得准許在路肩行駛。異議人
    除無法舉證有遭紅色自小客車強行超車以實其說，復參酌證人二人證稱：異議人
    於遭攔檢開單後，即下交流道一事，客觀上使人足認有為至交流道而於路肩行駛
    之可能，是異議人所稱情事是否為真已有疑義，難遽為採信。縱異議人所稱為真
    ，異議人於緊急事故發生後，不得已行駛於路肩，當立即煞車減速，且於危險消
    除後，待後無來車立即返回車道行駛始是；惟依證人與異議人所述，異議人當時
    高速行駛路肩百餘公尺至三百公尺之距離（參照本院九十年一月三十日訊問筆錄
    ），經警攔檢後且要求警員攔下其後紅色車輛，顯見異議人於預防事故發生，暫
    時行駛路肩後，復另行高速行駛路肩並超越紅色自小客車，並未於危險解除後，
    立即返回原車道，揆諸前開說明，難以避免前開危險情事作為卸就之詞。從而，
    受處分人所辯，尚難採信。本件事證明確，受處分人之違規行為堪以認定。
四、綜上所述，受處分人確有在右開時地駕駛汽車違規行駛路肩之行為。從而，原處
    分機關乃以受處分人有違反右開道路交通管理處罰條例第三十三條第一項規定之
    行為裁處受處分人罰鍰六千元，並依同條例第六十三條第一項第一款規定並予記
    違規點數一點，核無違誤，本件受處分人之異議為無理由，自應駁回其異議。據
    上論斷，應依道路交通案件處理辦法第十九條，裁定如主文。
中    華    民    國      九十        年      六      月     二十九     日
                                臺灣苗栗地方法院交通法庭
                                    法  官  陳  慧  萍
右正本證明與原本無異。
如不服本裁定應於送達後五日內向本院提出抗告狀。
                                    書記官  陳  建  分
中    華    民    國      九十        年      六      月     二十九     日


司法院資訊處製作；財團法人民間司法改革基金會備份。
